【裁判字號】    97,易,378
【裁判日期】    970828
【裁判案由】    竊盜
【裁判全文】
臺灣彰化地方法院刑事判決               97年度易字第378號
公  訴  人  臺灣彰化地方法院檢察署檢察官
被      告  甲○○
                    （現於臺灣彰化監獄執行中）
上列被告因竊盜案件，經檢察官提起公訴（97年度偵字第214 號
），本院判決如下：
    主  文
甲○○攜帶兇器竊盜，處有期徒刑捌月。又攜帶兇器竊盜，處有
期徒刑捌月。應執行有期徒刑壹年貳月。
    事  實
一、甲○○利用其在工地擔任臨時工之機會，意圖為自己不法之
    所有，並基於竊盜之各別犯意，先後為下列行為：
  (一)於民國96年9 月初某日中午12時許，在臺中市○○路○ 段與
    瀋陽路2 段旁之「崇德巴黎」工地10至12樓，攜帶客觀上足
    對人之生命、身體構成威脅，可供兇器使用之美工刀1 支，
    竊取同工地室內配線包商乙○○所有之5 捲室內配線銅線（
    以該美工刀削去上開配線外層絕緣塑膠皮後，共計重16.8公
    斤）得手。
  (二)另於96年9 月28日中午12時許，在臺中市○○○路252 號旁
    之「育英成功名店」工地1 至3 樓，攜帶客觀上足對人之生
    命、身體構成威脅，可供兇器使用之美工刀1 支，竊取同工
    地室內配線包商丙○○所有之1 捲室內配線銅線（以該美工
    刀削去上開配線外層絕緣塑膠皮後，共計重5 公斤）得手。
二、案經臺中縣警察局烏日分局報告臺灣彰化地方法院檢察署檢
    察官偵查起訴。
    理  由
一、按被告以外之人於審判外之言詞或書面陳述，除法律有規定
    者外，不得作為證據，刑事訴訟法第159 條第1 項固定有明
    文，惟被告以外之人於審判外之陳述，雖不符合同法第159
    條之1 至第159 條之4 規定，但經當事人於審判程序同意作
    為證據，法院審酌該言詞陳述或書面陳述作成時之情況，認
    為適當者，亦得為證據，當事人、代理人或辯護人於法院調
    查證據時，知有第159 條第1 項不得為證據之情形，而未於
    言詞辯論終結前聲明異議者，視為有前項之同意，此觀同法
    第159 條之5 規定即明。查本判決後開引用各該被告甲○○
    以外之人於審判外之陳述（包含書面陳述），皆屬傳聞證據
    ，惟當事人雖知上開證據資料為傳聞證據，仍於本院準備程
    序及審判期日中對其他證據資料均表示同意或無意見而不予
    爭執，且迄至言詞辯論終結前亦未再聲明異議，本院審酌上
    開證據資料製作時之情況尚無違法不當等瑕疵，且與本案具
    有關連性，認為以之作為證據應屬適當，揆諸前開規定，爰
    逕依刑事訴訟法第159 條之5 規定，認前揭證據資料均例外
    有證據能力。
二、訊據被告甲○○固坦承有上揭竊取電線之加重竊盜行為，惟
    辯稱：本件竊盜犯行業經臺灣臺中地方法院（下稱臺中地院
    ）以96年度易字第5554號判決確定，伊於96年10月間為警查
    獲時，因不清楚犯案時間，故對警察所稱竊盜時間皆答稱「
    是」，未料竟被分為2 案起訴、審判，伊實際上僅分別於96
    年9 月初、同月28日分別至「崇德巴黎」、「育英成功名店
    」工地分別竊取1 次電線云云。經查：
  (一)被告固以上揭情詞置辯，惟按刑事確定判決，就該案被告所
    認定之事實（亦即法院之判斷內容）有既判力，除具有再審
    原因外，不得再有所爭執；又按確定判決之既判力，固應及
    於全部之犯罪事實，惟若非同一案件，而屬另一犯罪，檢察
    官就此部發生之事實依法起訴，既不在曾經確定判決之範圍
    以內，受訴法院自仍應為有罪或無罪之實體上裁判（最高法
    院81年度臺非字第262 號判決意旨可資參照）。經查：
    1.本件被告另於96年10月2 日中午12時許、同月14日中午12
      時許分別至「育英成功名店」工地竊取400 公尺長室內配
      線、至「崇德巴黎」工地竊取300 公尺長室內配線之犯罪
      事實，業經臺中地院以96年度易字第5554號確定判決認定
      在案，並經本院調取該案卷宗核閱無訛。被告雖稱臺中地
      院96年度易字第5554號判決認定之犯罪時間有誤，惟該案
      業經判決確定，該判決認定之事實自有既判力，本院無從
      為相反之認定，合先說明。
    2.依證人丙○○證述，其於96年9 月底時，即在育英成功名
      店工地遭竊室內配線（見警卷），證人乙○○亦表示：伊
      曾在9 月初至10月底時失竊過1 次，惟陸陸續續失竊幾次
      伊亦不知道，因若每次偷一點一點即不會被發現等語（見
      偵卷第22頁），另依卷附舊貨業買入登記簿影本、整合性
      查贓系統資料各1 份（見警卷）所示，被告先後分別於96
      年9 月7 日、同年月8 日、同年月30日至吉利資源回收廠
      販售銅線15.1公斤、10.6公斤、5 公斤，另於96年9 月12
      日至不詳地點之回收場販賣銅線6.2 公斤，綜上各節以觀
      ，足認其本件竊盜犯行之犯罪時間確係在96年9 月間無誤
      ，被告供陳其係於96年9 月初某日中午12時許在「崇德巴
      黎」工地、96年9 月28日中午12時許在「育英成功名店」
      分別竊取室內配線1 次，洵堪認定與事實相符。此部分竊
      盜行為之犯罪及銷贓時間皆在96年9 月間，顯與被告另案
      經臺中地院以上揭判決判處罪刑確定之96年10月間2 次竊
      盜犯行，犯罪行為及犯意均屬有別；再者，被告亦在檢察
      官於偵訊時訊以：「9 月多及10月多都是偷的嗎？」時，
      答稱：「是。」而自承有96年9 月間及96年10月間相異之
      竊盜犯行，顯然本件與臺中地院上揭判決確定之案件非屬
      同一案件，揆諸上揭說明，本件起訴之犯罪事實非在上開
      判決確定之事實範圍內，本院自應為實體上裁判。
  (二)被告曾於上揭時、地攜帶美工刀竊取上開電線之事實，業據
    被告於警詢、偵訊及本院審理時坦承不諱（見警卷、偵卷第
    7 頁、本院97年8 月14日審判筆錄），核與證人即被害人丙
    ○○、乙○○指訴、證人即吉利資源回收廠會計楊小青證述
    相符（見警卷、偵卷第22頁），復有舊貨業買入登記簿影本
    1 份、整合性查贓系統資料1 份、電子地圖2 張（見警卷）
    可資佐證，足認被告此部分之自白與事實相符。
  (三)綜上，被告確有於上揭時、地為上開加重竊盜犯行，本件事
    證明確，被告犯行堪以認定，應予依法論科。
三、按刑法第321 條第1 項第3 款之攜帶兇器竊盜罪，係以行為
    人攜帶兇器竊盜為其加重條件，此所謂兇器，其種類並無限
    制，凡客觀上足對人之生命、身體、安全構成威脅，具有危
    險性之兇器均屬之，且只須行竊時攜帶此種具有危險性之兇
    器為已足，並不以攜帶之初有行兇之意圖為必要（最高法院
    79年臺上字第5253號判例可資參照）。被告先後2 次行竊時
    所攜帶之美工刀各1 支，皆為堅硬金屬製品，客觀上足對人
    之生命、身體、安全造成危險，屬具有危險性之兇器無訛。
    核被告所為，均係犯刑法第321 條第1 項第3 款攜帶兇器竊
    盜罪。被告上開2 次加重竊盜犯行，犯意有別，行為互殊，
    應予分論併罰。爰審酌被告不思以正當方式謀生，因圖謀私
    利而行竊，顯然欠缺法紀觀念，不知尊重他人財產法益，復
    以攜帶兇器之方式竊盜，所為危害社會治安，甚不足取，惟
    被告坦承犯行，犯後態度尚佳，暨考量其犯罪手段、智識程
    度、生活狀況等一切情狀，分別量處如主文所示之刑，並定
    其應執行刑，以示懲儆。至被告所使用之竊盜工具美工刀各
    1 支，被告供稱係工地之物，非屬其所有之物，該等美工刀
    又非屬違禁物，核與沒收之要件不合，爰不予宣告沒收，併
    此敘明。
據上論斷，應依刑事訴訟法第299 條第1 項前段，刑法第321 條
第1 項第3 款、第51條第5 款，判決如主文。
本案經檢察官余建國到庭執行職務。
中    華    民    國    97    年    8     月    28    日
                  刑事第五庭  審判長法  官  余仕明
                                    法  官  簡婉倫
                                    法  官  楊舒嵐
以上正本證明與原本無異。
如不服本判決，應於判決送達後10日內，向本院提出上訴書狀，
上訴書狀應「敘述具體上訴理由」，並按他造當事人之人數附繕
本。「切勿逕送上級法院」。
告訴人或被害人對於判決如有不服具備理由請求檢察官上訴者，
其上訴期間之計算係以檢察官收受判決正本之日期為準。
中    華    民    國    97    年    8     月    28    日
                                    書記官  張木松
附錄論罪科刑法條：
中華民國刑法第321條第1項第3款
（加重竊盜罪）
犯竊盜罪而有左列情形之一者，處六月以上、五年以下有期徒刑
：
一、於夜間侵入住宅或有人居住之建築物、船艦或隱匿其內而犯
    之者。
二、毀越門扇、牆垣或其他安全設備而犯之者。
三、攜帶兇器而犯之者。
四、結夥三人以上而犯之者。
五、乘火災、水災或其他災害之際而犯之者。
六、在車站或埠頭而犯之者。


司法院資訊處製作；財團法人民間司法改革基金會備份。
